【裁判字號】    99,訴,665
【裁判日期】    991215
【裁判案由】    毒品危害防制條例
【裁判全文】
臺灣基隆地方法院刑事判決               99年度訴字第665號
公  訴  人  臺灣基隆地方法院檢察署檢察官
被      告  林永茂
上列被告因違反毒品危害防制條例案件，經檢察官提起公訴（99
年度偵字第3527號、毒偵字第1397、1427號），並經本院合議庭
裁定改行簡式審判程序，判決如下：
    主  文
林永茂施用第一級毒品，累犯，處有期徒刑柒月，扣案之殘渣袋
肆只、注射針筒貳支、注射用水貳瓶、藥鏟壹支沒收。又施用第
二級毒品，累犯，處有期徒刑月，扣案之藥鏟壹支沒收。又施
用第一級毒品，累犯，處有期徒刑柒月。又施用第二級毒品，累
犯，處有期徒刑月，扣案之吸食器貳組、塑膠吸管貳支沒收。
應執行有期徒刑壹年肆月，扣案之殘渣袋肆只、注射針筒貳支、
注射用水貳瓶、藥鏟壹支、吸食器貳組、塑膠吸管貳支均沒收。
    犯罪事實及理由
一、犯罪事實：
    引用檢察官起訴書犯罪事實欄之記載（如附件），並將標題
    12行、第17至18行之「安非他命」均更正為「甲基安非他命
    」，另就構成累犯之罪刑執行情形部分補充「林永茂復因詐
    欺案件，經本院以98年度基簡字第555 號判處有期徒刑3 月
    確定，於98年12月15日易科罰金執行完畢」。
二、證據名稱：
    引用檢察官起訴書證據並所犯法條欄標題一證據清單之記載
    （如附件），另補充「被告林永茂於本院準備程序及審理時
    所為自白」及「臺灣高等法院被告前案紀錄表」。
三、量刑理由：
  (一)審酌被告施用毒品本屬自戕行為，未對他人法益造成明顯而
    立即之危害，犯後坦承犯行，節省司法資源，態度良好，惟
    其已有因施用毒品受強制戒治處分及多次刑罰執行之紀錄，
    最近一次施用第一、二級毒品案件分別經法院判處有期徒刑
    7 月、3 月確定，有臺灣高等法院被告前案紀錄表在卷可稽
    ，本案各次行為均係於前案查獲後不久所犯，可見其意志力
    薄弱，未能徹底戒絕毒品，故有必要科以相當程度之刑罰，
    兼衡被告之前科素行，國中肄業學歷之智識程度，業工、未
    婚之生活狀況等一切情狀，就其所犯4 罪，分別量處如主文
    所示之刑，並定其應執行之刑。
  (二)扣案之殘渣袋4 只、注射針筒2 支、注射用水2 瓶、藥鏟1
    支、吸食器2 組及塑膠吸管2 支，均係被告所有，其中殘渣
    袋、注射針筒、注射用水為供其施用海洛因所用之物，吸食
    器、塑膠吸管為供其施用甲基安非他命所用之物，藥鏟則為
    供其施用海洛因及甲基安非他命所用之物，業據被告供承在
    卷，爰分別依刑法第38條第1 項第2 款規定宣告沒收。
四、應適用之法條：
  (一)刑事訴訟法第273 條之1 第1 項、第299 條第1 項前段、第
    310 條之2 、第454 條。
  (二)毒品危害防制條例第10條第1 項、第2 項。
  (三)刑法第11條前段、第47條第1 項、第38條第1 項第2 款、第
    51條第5 款。
五、本判決書係依刑事訴訟法第310 條之2 準用同法第454 條第
    1 、2 項製作，僅記載當事人欄、主文、犯罪事實、證據名
    稱、應適用之法條，犯罪事實及證據部分並得引用檢察官起
    訴書之記載。
本案經檢察官李辛茹到庭執行職務。
中    華    民    國    99    年    12    月    15    日
                  刑事第二庭  法  官  羅貞元
以上正本證明與原本無異。
如不服本判決應於收受送達後10日內向本院提出上訴書狀，並應
敘述具體理由；其未敘述上訴理由者，應於上訴期間屆滿後20日
內向本院補提理由書(均須按他造當事人之人數附繕本)「切勿逕
送上級法院」。
中    華    民    國    99    年    12    月    15    日
                              書記官  陳虹
附錄罪論法條：
毒品危害防制條例第10條
施用第一級毒品者，處 6 月以上 5 年以下有期徒刑。
施用第二級毒品者，處 3 年以下有期徒刑。
附件：
臺灣基隆地方法院檢察署檢察官起訴書
                                    99年度偵字第3527號
                                    99年度毒偵字第1397號
                                    99年度毒偵字第1427號
    被      告  林永茂  男  40歲（民國○○年○○月○○日生）
                        住基隆市○○區○○街107號
                        身分證統一編號：Ｚ000000000號
上列被告因違反毒品危害防制條例案件，業經偵查終結，認應提
起公訴，茲將犯罪事實及證據並所犯法條分述如下：
          犯罪事實
一、林永茂前因施用毒品案件，經臺灣基隆地方法院裁定令入戒
    治處所施以強制戒治，於民國92年10月7日期滿執行完畢，
    並由同院以91年度訴字第384號判決判處有期徒刑10月確定
    ；復因施用第二級毒品案件，經同院以91年度易字第299號
    判決判處有期徒刑5月確定，於93年12月19日執行完畢；再
    因施用第一級毒品案件，經同院以96年度訴字第388號判決
    判處有期徒刑10月，嗣經減刑為有期徒刑5月確定，甫於97
    年3月25日執行完畢。林永茂基於施用第一級毒品海洛因之
    犯意，分別於99年7月4日至5日間某時以及同月22日15時30
    分許為警採集尿液往前回溯24小時之某時（排除在警局之時
    間），在基隆市○○區○○街107號住處，分別施用第一級
    毒品海洛因各1次；另基於施用第二級毒品安非他命之犯意
    ，分別於同年7月4日至5日間某時及同年7月21日上午，在住
    處分別施用第二級毒品甲基安非他命各1次。警方於：
    （一）99年7月7日16時5分許，在林永茂住處查獲持有海洛
    因殘渣袋4只、注射針筒2支、注射用水2瓶及藥鏟1支。
    （二）99年7月22日11時55分許，在林永茂住處查獲持有安
    非他命吸食器2組、塑膠吸管2支。2次經採尿送驗，結果均
    呈現第一級與第二級毒品反應。
二、案經基隆市警察局移送偵辦。
          證據並所犯法條
一、訊據被告林永茂僅承認於99年7月4日至5日施用海洛因、同
    年7月4日至5日間及同年7月21日施用安非他命之犯行，惟被
    告於99年7月7日及同年7月22日為警採尿送驗之結果，均呈
    現嗎啡及甲基安非他命陽性反應，有台灣尖端先進生技醫藥
    股份有限公司濫用藥物檢驗報告附卷可稽，被告施用第一級
    與第二級毒品之犯行堪以認定。
二、核被告所為，係違反毒品危害防制條例第10條第1項施用第
    一級毒品罪嫌及同條第2項施用第二級毒品罪嫌。被告數度
    施用第一級與第二級毒品犯行，犯意各別，犯行殊異，請分
    論併罰。被告於受有期徒刑之執行完畢後，5年內故意再犯
    有期徒刑以上之本罪，為累犯，請依刑法第47條第1項規定
    加重其刑。扣案之注射針筒、安非他命吸食器、海洛因殘渣
    袋、注射用水、塑膠吸管、藥鏟，係被告所有供施用毒品之
    工具，請依刑法第38條第1項第2款規定宣告沒收。
三、依毒品危害防制條例第23條第2項、刑事訴訟法第251條第1
    項提起公訴。
    此    致
臺灣基隆地方法院
中    華    民    國    99    年    8     月    25    日
                        檢  察  官    王  亞  樵
上正本證明與原本無異
中    華    民    國    99    年    8     月    30    日
                        書  記  官    魏  書  崧
所犯法條：
毒品危害防制條例第10條
施用第一級毒品者，處 6 月以上 5 年以下有期徒刑。
施用第二級毒品者，處 3 年以下有期徒刑。

司法院資訊處製作；財團法人民間司法改革基金會備份。
